# 购买银行信托产品

提问人：2750235582 时间：2020-04-20 08:05:49
请教一下，购买银行信托产品并持有至到期，在 2019 年最新报表中应放入哪个科目中列示？

回答人：chenyiwei
信托产品理论上是不能保本和保收益的。对此，应首先参考新金融工具准则应用指南中对“合同挂钩工具”的相关规定确定其合同现金流量特征是否满足“本金+利息”的基本借贷安排，如满足的，则基于“持有至到期”的管理模式，可以作为以摊余成本计量的金融资产，列报为其他流动资产或者债权投资（根据预计持有期限是否超过一年而定）；如不满足的，则属于以公允价值计量且其变动计入损益的金融资产，列报为交易性金融资产或者其他非流动金融资产。